【裁判字號】    99,聲,52
【裁判日期】    990427
【裁判案由】    選派檢查人
【裁判全文】
臺灣高雄地方法院民事裁定                99年度聲字第52號
聲  請  人  國際票券金融股份有限公司
法定代理人  乙○○
訴訟代理人  胡宗賢律師
相  對  人  高興昌鋼鐵股份有限公司
法定代理人  甲○○
上列當事人間聲請選任檢查人事件，本院裁定如下：
    主  文
選派王世坤會計師為相對人之業務帳目及財產情形之檢查人。
聲請程序費用新臺幣壹仟元由相對人負擔。
    理   由
一、按繼續1 年以上，持有已發行股份3%以上之股東，得聲請法
    院選派檢查人，檢查公司業務帳目及財產情形，公司法第24
    5 條第1 項定有明文。又公司法第245 條第1 項所定聲請選
    派檢查人之規定，除具備繼續一年以上持有已發行股份總數
    3%以上之股東之要件外，別無其他資格之限制（最高法院86
    年度台抗字第108 號裁定要旨參照）。
二、本件聲請意旨略以：聲請人自民國85年起即繼續持有相對人
    已發行股份總數423,826,604 股中之138,150,004 股，已超
    過發行股份總數3%以上。然因相對人公司資訊揭露程度不足
    ，遭台灣證券交易所以違反股市觀測站資訊系統作業辦法規
    定處違約金；經營成效不彰，曾兩度遭證交所暫停融資融券
    交易，並警示為財務問題公司；且相對人公司過半數董監事
    均為董事長呂氏家族成員，公司內部無法發揮監督管理機能
    ，內部控制稽核制度不健全，若干不動產處分行為交易過程
    不合理。相對人公司長期營運不佳，導致公司股票每股淨值
    跌破面額，危害股東權益，而有選派檢查人檢查相對人公司
    財務帳目之必要，爰依公司法第245 條規定，聲請選派檢查
    人以檢查相對人業務帳目及財產情形等語。
三、經查，聲請人就其主張之事實，業據提出持股餘額明細資料
    、違反股市觀測站資訊系統作業辦法規定抽查結果一覽表、
    民國九十四年度特定資產及損益科目協議程序執行報告、董
    事會議事錄為證，經核閱無誤，是聲請人既符合公司法第
    245 條第1 項規定之要件，參酌最高法院上揭裁定意旨，自
    應裁定准許其選派檢查人之聲請。
四、又就檢查人之人選部分，本院認以王世坤會計師之學、經歷
    及專業能力，對於公司業務、帳目及盈虧情況應能本於專業
    知識予以檢查，而適任本件業務帳目及財產情形之檢查人，
    且能適時維護、保障聲請人及其他股東之權益，爰依法選派
    之。
五、依非訟事件法第21條第2 項、第24條第1 項、第175 條第3
    項，裁定如主文。
中    華    民    國    99    年    4     月    27    日
                  民事鳳山分庭  法  官  何悅芳
上為正本係照原本作成。
如不服本裁定，應於裁定送達後10日內，以書狀向本院提出抗告
，並繳納抗告費新臺幣1千元。
中    華    民    國    99    年    4     月    27    日
                                書記官  陳俐嫺

司法院資訊處製作；財團法人民間司法改革基金會備份。
